# 逾期增值税可抵扣的会计处理问题

提问人：snowjester 时间：2012-10-25 10:42:01
本公司以前年度有一张增值税专用发票逾期未抵扣，现在国税总局有政策又可以抵扣了，这个月我们公司已得到税局批复说可以认证抵扣了，不知道我们财务该如何处理这类业务？会计分录如何做？
P.S.以前年度我公司将该笔进项税金调增主营业务成本。

回答人：chenyiwei
借：应交税费——应交增值税（进项税额），贷：主营业务成本。

提问人：sbkc2012 时间：2013-07-03 13:26:04
回复 chenyiwei 的帖子
想问下陈老师，冲减的主营业务成本是当期的，还是调前期的损益。因为半年报审计，这个数字比较大。

回答人：chenyiwei
税局确认可抵扣金额的批复的落款日期所在的月份。不能调整以前年度损益。

提问人：ying0518 时间：2013-07-05 21:25:58
我理解如果金额比较重大的话，对当期毛利影响较大，影响报表使用者的判断，是不是计入营业外收入更合适些？

回答人：chenyiwei
按照会计估计变更时计入原先的相同项目的原则，作为对营业成本的调整似乎更恰当。当然因为性质特殊和金额影响的重大性，需要充分披露其原因和影响金额。